# 固定资产折旧问题

提问人：Q372781063 时间：2020-06-17 16:58:00
陈老师，您好！
公司在建造新产线，预计完成时间是 2 年。原产线在新产线可以稳定生产后报废，原产线剩余使用寿命还有 4年。在这种情况下，原产线是否要在 2 年内摊销完毕？或者在新产线投入使用后，原产线再计提减值准备？因为不能准确的估计新产线什么时候能够稳定生产

回答人：chenyiwei
由于已经基本确定原产线将在 2 年后报废，故其剩余折旧年限应缩短至 2 年。因缩短折旧年限导致剩余期间内的折旧额高于按正常的 4 年计提的折旧的差额部分，应计入管理费用或营业外支出处理。每年末根据新产线的购建进度对剩余折旧年限的会计估计进行变更调整。